臺灣高雄地方法院刑事判決　　　　　　　94年度訴字第1031號
公　訴　人　臺灣高雄地方法院檢察署檢察官李廷輝
被　　　告　甲○○
　　　　　　　　　　　樓
上列被告因毒品危害防制條例案件，經檢察官提起公訴（94年度
毒偵字第2461號）暨移送併案審理（94年度偵字第2461號），被
告於準備程序就被訴及移送併辦之事實為有罪之陳述，本院聽取
當事人之意見後，裁定改以簡式審判程序審理，本院判決如下：
    主  文
甲○○連續施用第一級毒品，累犯，處有期徒刑壹年，扣案之第
一級毒品海洛因壹小包（驗後淨重零點零肆公克，包裝重零點肆
柒公克）均沒收銷燬之；又連續施用第二級毒品，累犯，處有期
徒刑伍月。應執行有期徒刑壹年參月，扣案之第一級毒品海洛因
壹小包（驗後淨重零點零肆公克，包裝重零點肆柒公克）均沒收
銷燬之。
    事  實
一、甲○○前於民國88年間曾因施用毒品案件，經臺灣高雄地方
    法院檢察署檢察官聲請本院以88年度毒聲字第5622號裁定送
    勒戒處所觀察、勒戒後，認無繼續施用毒品之傾向，業經臺
    灣高雄地方法院檢察署檢察官於88年8月18日以88年度毒偵
    字第242號不起訴處分確定在案。復於89年間又因施用毒品
    案件，經本院以89年度毒聲字第9641號裁定送勒戒處所觀察
    、勒戒後，認有繼續施用毒品傾向，再經本院以90年毒聲字
    第68號裁定令入戒治處所施以強制戒治，並經臺灣高雄地方
    法院檢察署提起公訴，經本院以90年度訴字第406號判處應
    執行有期徒刑10月確定，並於93年7月1日執行完畢。詎甲○
    ○明知海洛因及甲基安非他命業經毒品危害防制條例第2條
    第2項列為第一級及第二級毒品，均不得非法持有、施用，
    竟猶不知戒絕悔改，仍基於施用第一級毒品海洛因之概括犯
    意，自93年11月底某日起至94年3月19日下午4時10分許（為
    警通知採尿時）回溯26小時內之某時止（不含警力拘束期間
    ），以平均3至4日施用一次之頻率，在高雄縣大社鄉○○路
    11 巷15號，將海洛因摻水以注射針筒注射人體之方式，連
    續施用第一級毒品海洛因多次，分別於94年1月12日上午9時
    20分許、同年3月19日下午1時50分許，在高雄縣大社鄉○○
    路11巷口及高雄縣大社鄉○○路11巷15號居處，為警查獲，
    並扣得第一級毒品海洛因1包（驗後淨重零點零肆公克，包
    裝重零點肆柒公克）。又另行起意，基於施用第二級毒品甲
    基安非他命之概括犯意，自94年1月12日12時許回溯96小時
    內之某時起至同年94年3月19日下午4時10分許（為警採尿時
    點回溯96小時內之某時止（不含警力拘束期間），以平均3
    至4日施用一次之頻率，在高雄縣大社鄉○○路11巷15號，
    將甲基安非他命置於吸食器內用燒烤加熱，使安非他命晶體
    汽化成煙霧予以施用之方式，連續施用第二級毒品甲基安非
    他命多次，分別94年1月12日上午9時20分許、同年3月19日
    下午1時50分許，分別在高雄縣大社鄉○○路11巷口及高雄
    縣大社鄉○○路11巷15號居處，為警查獲。
二、案經高雄縣警察局仁武分局報請臺灣高雄地方法院檢察署檢
    察官偵查起訴暨移送併辦。
    理  由
壹、程序部分：
一、本件被告甲○○所犯係死刑、無期徒刑、最輕本刑為三年以
    上有期徒刑以外之罪，其於準備程序中就被訴事實為有罪之
    陳述，經法官告知簡式審判程序之旨，並聽取公訴人、被告
    之意見後，本院認為適宜獨任進行簡式審判程序，故本件適
    用簡式審判程序審理，合先敘明。
貳、實體部分：
一、右揭犯罪事實，業據被告甲○○於本院審理中坦承不諱，被
    告於94年1月12日、同年3月19日為警查獲時所採取之尿液經
    送檢驗結果，均呈現嗎啡及安非他命陽性反應，此分別有台
    灣檢驗科技股份有限公司94年2月21日及高雄市立凱旋醫院
    94年3月28日濫用藥物尿液檢驗報告各一份附卷可稽。復有
    扣案疑似海洛因粉末一包，經送驗結果，確為第一級毒品海
    洛因（驗後淨重零點零肆公克，包裝重零點肆柒公克），此
    亦有法務部調查局94年3月14日調科壹字第220019160號鑑定
    通知書一紙在卷可查。按「海洛因經注射入人體後，約百分
    之80於24小時內自尿中排出，一般而言，尿液中能否驗出嗎
    啡陽性反應與其投與量、投與途徑、採尿時間、個人體質及
    檢驗方法之靈敏度有關，國外曾有文獻報導注射六毫克之海
    洛因鹽酸鹽，其代謝物嗎啡之平均可檢出時限約為26小時」
    ，而「甲基安非他命經口服投與後約百分之70於24小時內自
    尿液中排出，約百分之90於96小時內自尿液中排出，甲基安
    非他命之檢出與其投與方式、投與量、個人體質、採尿時間
    及檢測儀器之精密度等諸多因素有關，因此僅憑尿液中呈安
    非他命陽性反應，並無法確實推算吸食時間距採集時間之長
    短，惟依上述資料推斷，其最長可能不會超過4日」，此有
    行政院衛生署藥物食品檢驗局（81）藥檢壹字第8114885、
    001 156號函示明確。是依上開說明，佐以被告前揭尿液檢
    驗報告，被告為警採尿後往前回溯26小時、96小時內之某時
    確有分別施用海洛因、安非他命之犯行，已堪認定，被告上
    開自白與事實相符，堪信為真實。
二、甲○○前於民國88年間曾因施用毒品案件，經臺灣高雄地方
    法院檢察署檢察官聲請本院以88年度毒聲字第5622號裁定送
    勒戒處所觀察、勒戒後，認無繼續施用毒品之傾向，業經臺
    灣高雄地方法院檢察署檢察官於88年8月18日以88年度毒偵
    字第242號不起訴處分確定在案。復於89年間又因施用毒品
    案件，經本院以89年度毒聲字第9641號裁定送勒戒處所觀察
    、勒戒後，認有繼續施用毒品傾向，再經本院以90年毒聲字
    第68號裁定令入戒治處所施以強制戒治，並經臺灣高雄地方
    法院檢察署提起公訴，經本院以90年度訴字第406號判處應
    執行有期徒刑10月確定，並於93年7月1日執行完畢等事實，
    此有本院被告院內索引卡紀錄表、臺灣高等法院被告全國前
    案紀錄表、臺灣高雄地方法院檢察署刑案資料查註紀錄表各
    一份在卷可稽，被告3犯本件施用第一、二級毒品之犯行，
    事證明確，應依法予以論罪科刑。
三、核被告所為，係犯毒品危害防制條例第10條第1項施用第一
    級毒品罪及同條第2項施用第二級毒品罪。又被告先後多次
    施用第一、二級毒品海洛因、甲基安非他命，時間緊接，且
    反覆為之，所犯又係同一罪名之罪，顯均係基於概括犯意為
    之，應依連續犯規定論以一罪，並加重其刑。至於被告持有
    第一級、第二級毒品犯行，本應以持有毒品罪論，惟其持有
    後進而施用，其持有之低度行為均應被施用之高度行為所吸
    收，故均不另論其持有毒品罪。公訴人雖末就94年1月12日
    12時許後之施用第一、二級毒品之犯行起訴，本件論罪科刑
    部分與與起訴部分之施用第一、二級毒品之犯罪事實，有連
    續犯之裁判上一罪之關係，已如前述，為起訴效力所及，本
    院自得一併審究。再者被告所犯施用第一級毒品及施用第二
    級毒品罪二罪之間，犯意各別，行為互殊，應予分論併罰。
    末查，被告曾於89年間因施用毒品案件，經本院以90年度訴
    字第406號判處應執行有期徒刑10月確定，並於93年7 月1日
    執行完畢之事實，有臺灣高等法院被告全國前案紀錄表及臺
    灣高雄地方法院檢察署刑案資料查註紀錄表各一份在卷可稽
    ，其於刑之執行完畢，5年以內再犯本件有期徒刑以上之罪
    ，為累犯，依刑法第47條規定就連續施用第一、二級毒品罪
    遞加重其刑。爰審酌被告於毒品危害防制條例施行後復因施
    用毒品，經勒戒、觀察及強制戒治後，仍未戒絕毒品，再犯
    相同之罪，顯見其無戒毒悔改之意，有再入監矯治必要，並
    念其施用毒品乃自戕一己之身體健康，犯後坦承犯行，態度
    尚佳等一切情狀，分別量處如主文所示之刑，並定其應執行
    之刑。另扣案疑似海洛因粉末一小包（驗後淨重零點零肆公
    克，包裝重零點肆柒公克），經鑑定結果確屬第一級毒品海
    洛因，有上開鑑定通知書在卷足憑，應依毒品危害防制條例
    第18條第1項前段之規定，宣告沒收併銷燬之。至於移送併
    案審理所扣案之物品，被告否認為其所有，且經共犯陳文勝
    坦承扣案之物品均係其所有，且公訴人亦未有證據證明扣案
    物品為違禁物，亦未聲請沒收，爰不另為宣告沒收，併此敘
    明。
據上論斷，應依刑事訴訟法第273條之1第1項、第299條第1項前
段，毒品危害防制條例第10條第1項、第2項、第18條第1項前段
，刑法第11條、第56條、第47條、第51條第5款，判決如主文。
本案經檢察官李廷輝到庭執行職務。
中      華      民      國     94  年   4  月   29    日
                            鳳山刑事第2庭
                                      法  官  廖建瑜
以上正本證明與原本無異。
如不服本判決，應於收受送達後10日內向本院提出上訴書狀。
　　　　　　　　　　　　　 　　       書記官  張家榮
中　　華　　民　　國　　94　　年　　5 　　月　　2 　　日
毒品危害防制條例第10條
施用第一級毒品者，處 6 月以上 5 年以下有期徒刑。
施用第二級毒品者，處 3 年以下有期徒刑。
